臺灣高等法院臺南分院民事裁定
111年度聲字第43號
聲  請  人  余王春桂即余茂己之承受訴訟人
            余美娟即余茂己之承受訴訟人
            余明進即余茂己之承受訴訟人
            余啓榮即余茂己之承受訴訟人
            余美蓮即余茂己之承受訴訟人
            游秀鳳即林坡宏之承受訴訟人
            林盈亨即林坡宏之承受訴訟人
            林炳辰即林坡宏之承受訴訟人
            林泉吉即林坡宏之承受訴訟人
            蔡明勳即蔡武煙之承受訴訟人
            蘇麗蘭即鄭俊雄之承受訴訟人
            鄭啟吟即鄭俊雄之承受訴訟人
            鄭婉婷即鄭俊雄之承受訴訟人
            鄭婉如即鄭俊雄之承受訴訟人
            黃瑞汝即林生根之承受訴訟人
            林子珊即林生根之承受訴訟人
            林聖豐即林生根之承受訴訟人
            林莉柔即林生根之承受訴訟人
            王子云即王科文之承受訴訟人
兼上一人之  汪景蘭即王科文之承受訴訟人
法定代理人          
聲  請  人  王聖鑫即王科文之承受訴訟人
            沈暖即蘇火標之承受訴訟人
            蘇偉正即蘇火標之承受訴訟人
            王郭錦雀即王永順之承受訴訟人
            王姿雁即王永順之承受訴訟人
            陳蘇碧月即陳天泉之承受訴訟人
            陳彥宏即陳天泉之承受訴訟人
            陳薇惠即陳天泉之承受訴訟人
            陳美合即陳天泉之承受訴訟人
上二十九人  吳聰億律師（法扶律師） 
共      同  邱皇錡律師（法扶律師）
訴訟代理人  施裕琛律師（法扶律師）
            柳柏帆律師（法扶律師）
            洪千雅律師（法扶律師）
            康志遠律師（法扶律師）
            陳信村律師（法扶律師）
            蔡金保律師（法扶律師）
            嚴天琮律師（法扶律師）
            邱榮英律師（法扶律師）
            王捷歆律師（法扶律師）
            陳威延律師（法扶律師）
上列聲請人因與相對人台灣金聯資產管理股份有限公司等4人間
分配表異議之訴事件（本院111年度重上字第89號），聲請訴訟
救助，本院裁定如下：
    主  文
本件准予訴訟救助。
    理  由
一、聲請意旨略以：聲請人等29人前經向財團法人法律扶助基金
    會雲林分會（下稱法扶雲林分會）申請法律扶助，業經該會
    審查通過並獲准全部扶助在案，且聲請人非顯無勝訴之望，
    爰依法聲請訴訟救助等語。
二、按當事人無資力支出訴訟費用者，法院應依聲請，以裁定准
    予訴訟救助。但顯無勝訴之望者，不在此限；又經財團法人
    法律扶助基金會分會准予法律扶助之無資力者，其於訴訟程
    序中，向法院聲請訴訟救助時，除顯無理由者外，應准予訴
    訟救助，不受民事訴訟法第108條規定之限制，民事訴訟法
    第107條第1項及法律扶助法第63條分別定有明文。而所謂顯
    無勝訴之望者，係指聲請訴訟救助之當事人所提起之訴或上
    訴依其主張之事實於法律上本無獲得勝訴之望；或其起訴或
    上訴為不合法之情形而言，若尚須經法院調查辯論後，始能
    知悉其勝負之結果者，不得謂為顯無勝訴之望（最高法院87
    年度台抗字第660號裁定參照）。
三、經查，本件聲請人就其與相對人間分配表異議之訴事件，對
    臺灣雲林地方法院110年度重訴更一字第1號民事判決提起上
    訴（本院111年度重上字第89號），並聲請訴訟救助。而聲
    請人已向法扶雲林分會申請法律扶助，經該分會審查結果認
    聲請人之資力符合扶助之標準而准予扶助，業據聲請人提出
    法扶雲林分會審查決定通知書以為釋明（見本院卷第71至12
    7頁），核其所請於法尚無不合。又聲請人提起上訴，依卷
    附資料及原審判決所載兩造攻擊防禦之內容形式觀之，尚須
    經實體調查始得審認判斷，難遽認聲請人之上訴係顯無勝訴
    之望。從而，聲請人為本件訴訟救助之聲請，尚無不合，應
    予准許。
四、據上論結，本件聲請為有理由，爰裁定如主文。
中　　華　　民　　國　　111 　年　　9 　　月　　27　　日
                  民事第一庭    審判長法  官  王金龍 

                                      法  官  孫玉文 

                                      法  官  曾鴻文
上為正本係照原本作成。
如對本裁定抗告，須於本裁定送達後10日內向本院提出抗告狀（
須附繕本），並應繳納抗告費新台幣1千元。
中　　華　　民　　國　　111 　年　　9 　　月　　27　　日
                                    
　　　　　　　　　　　　　　　　　　  書記官  陳宣妤